臺灣基隆地方法院刑事判決　　　　　　　100年度易字第407號
公　訴　人　臺灣基隆地方法院檢察署檢察官
被　　　告　關正啟
上列被告因詐欺案件，經檢察官聲請以簡易判決處刑（臺灣基隆
地方法院檢察署100 年度偵字第1318號），本院受理後（原簡易
庭案號：100 年度基簡字第1053號）認為不宜逕以簡易判決處刑
，適用通常程序審理，判決如下：
    主  文
關正啟無罪。
    理  由
一、聲請簡易判決處刑意旨略以：被告關正啟雖知國內金融機構
    帳戶申辦手續堪稱簡便，且國內現今利用他人帳戶詐財之犯
    行甚為猖獗，屢經各類媒體披露、報導，顯合理預見若有人
    不自行申辦帳戶卻借用他人帳戶使用，極可能被作為上述詐
    財犯行之用，猶基於縱有他人持其金融帳戶資料詐財亦不違
    背其本意之幫助詐欺之不確定故意，於民國99年12月23日下
    午4 時許，在基隆市火車站旁之萊爾富便利商店，將其所有
    之基隆信義郵局00000000000000號帳戶之金融卡交付予一真
    實姓名年籍不詳之成年男子，隨後於同日將帳戶內之存款領
    出，又將金融卡密碼於電話中告知該男子。嗣該男子所屬之
    詐欺集團成員，基於為自己不法所有之意圖，先於同日晚上
    6 時32分許，撥打電話予張家鳴，並佯稱其為奇摩青山超級
    商城客服人員，告知之前（即99年11月許）在該商城網路購
    買價值新臺幣（下同）478 元之2 條褲子，因該商城人員錯
    誤，將之變為12期分期付款，如要取消分期付款，需至金融
    機關ATM 更改，致使張家鳴陷於錯誤，於同日19時18分許，
    在高雄市○○區○○路楠梓郵局設置之自動櫃員機前，依該
    詐欺集團真實姓名年籍不詳之成年男子指示，操作自動櫃員
    機，轉帳29,988元至被告上開帳戶內；上開詐欺集團成員又
    於同日晚上8 時許，撥打電話予陳志暘，佯稱其之前在雅虎
    拍賣網購買之膳魔師保溫瓶，因匯款方式錯誤，導致每個月
    均會扣款，要求陳志暘至提款機前更改，致使陳志暘陷於錯
    誤，於同日晚上8 時24分許，在彰化縣彰師大內郵局設置之
    自動櫃員機前，依該詐欺集團真實姓名年籍不詳之成年男子
    指示，操作自動櫃員機，轉帳27,999元至被告上開帳戶內。
    因認被告涉犯刑法第30條第1 項、第339 條第1 項之幫助詐
    欺取財罪嫌。
二、按犯罪事實應依證據認定之，無證據不得認定犯罪事實；不
    能證明被告犯罪或其行為不罰者應諭知無罪之判決，刑事訴
    訟法第154 條第2 項、第301 條第1 項分別定有明文。苟積
    極證據不足為不利於被告事實之認定時，即應為有利於被告
    之認定，更不必有何有利之證據，亦不能以推測或擬制之方
    法以為裁判之基礎（最高法院30年上字第816 號、40年台上
    字第86號判例意旨參照）。另按認定犯罪事實所憑之證據，
    雖不以直接證據為限，間接證據亦包括在內，然而無論直接
    或間接證據，其為訴訟上之證明，須於通常一般之人均不致
    有所懷疑，而得確信其為真實之程度者，始得據為有罪之認
    定（最高法院76年台上字第4986號判例意旨參照）。又按刑
    事訴訟法第161 條已於91年2 月8 日修正公布，其第1 項規
    定：檢察官就被告犯罪事實，應負舉證責任，並指出證明之
    方法。因此，檢察官對於起訴之犯罪事實，應負提出證據及
    說服之實質舉證責任。倘其所提出之證據，不足為被告有罪
    之積極證明，或其指出證明之方法，無從說服法院以形成被
    告有罪之心證，基於無罪推定之原則，自應為被告無罪判決
    之諭知（最高法院92年台上字第128 號判例意旨參照）。
三、檢察官認被告關正啟涉犯幫助詐欺取財罪嫌，係以：被告上
    開帳戶資料，被詐騙集團成員用以詐欺被害人張家鳴、陳志
    暘之事實，業據被害人張家鳴、陳志暘於警詢時指述歷歷。
    被告固不諱言上開帳戶為其所申辦，惟矢口否認將上開帳戶
    供人使用詐騙被害人張家鳴、陳志暘上開金錢，辯稱伊係看
    報紙刊登應徵司機之廣告，對方說因為需要確認伊之帳戶是
    否可用，並稱伊之工作是搭載酒店小姐上、下班，且係按日
    支付伊薪水，故伊才會將存提款卡（含密碼），在基隆市火
    車站旁之萊爾富便利商店，交給對方派來之一名男子，並日
    同日晚上在電話中告知提款卡密碼，伊是應徵工作被騙云云
    ，然查：(1)應徵工作，薪水入帳也只需提供帳戶資料即可，
    焉有提供提款卡之理！提供密碼更係匪夷所思；更何況係交
    給素未謀面姓名年籍均不詳之人！再者，應徵工作，竟完全
    不知道該公司所在、公司名稱，亦顯不合理。(2)又如欲調查
    信用狀況，目前聯合徵信中心等機構可透過授權調查其信用
    狀況，何需大費周章約定時間、地點交付提款卡及密碼？(3)
    再者，被告於99年12月23日交付提款卡及密碼時，上開帳戶
    餘額僅賸3 元，衡諸常情，被告應無於同年月24日至上開郵
    局更換存簿之必要，且被告更換存簿時，並未同時辦理密碼
    變更，此有中華郵政股份有限公司基隆郵局100 年1 月13日
    基字第1001800020號函在卷可查，顯見被告並無意阻止他人
    使用其上開帳戶。益徵被告前揭所辯，顯係卸責之詞，不足
    採信。(4)況自詐騙集團之角度審酌，其等既知利用他人之帳
    戶掩飾並收取犯罪所得，當知社會上一般正常之人如帳戶存
    摺、金融卡、印鑑遭竊或遺失，為防止拾得或竊得之人盜領
    其存款或作為不法使用而徒增訟累，必於發現後立即報警或
    向金融機構辦理掛失止付，於此情形下，如仍以該帳戶作為
    犯罪工具，則在其等向他人詐騙，並誘使被害人將款項匯入
    該帳戶後，極有可能因帳戶所有人掛失止付而無法提領，則
    其等大費周章從事於犯罪之行為，卻只能平白無故替原帳戶
    所有人匯入金錢，而無法得償犯罪之目的，是以犯罪集團若
    非確定該帳戶所有人不會報警或掛失止付，以便其等能自由
    使用該帳戶提款、轉帳，當不至於以該帳戶從事犯罪。綜上
    所述，被告所辯尚難遽信，其犯嫌洵堪認定等語，為主要論
    據。
四、訊據被告關正啟坦承於上開時間、地點，將上開帳戶之提款
    卡交給真實姓名年籍不詳之男子，另在電話中告知對方提款
    密碼等情，惟堅決否認有何幫助詐欺取財犯行，辯稱：我從
    2 、3 歲開始就只和父親一起住，多年前父親因公受傷從中
    華電信退休，我高中還沒讀完就負擔家計，案發當時我已失
    業半年，父親罹患癌症，要一直去醫院化療、住院，家中急
    需用錢，我於99年12月23日看自由時報打電話找工作，對方
    說需要交付金融卡，看帳戶是否正確，才可以把薪水匯進帳
    戶給我，交給對方時我沒有想到是要利用我的帳戶做不法的
    事，過了1 、2 個小時對方打電話過來跟我要密碼，說是為
    了核對，因為帳戶裡面沒有錢，我想就算密碼給他也沒關係
    ，對方跟我說隔天就可以上班，提款卡會還給我，工作地點
    基隆、臺北都有，工作性質是馬伕，會用電話跟我聯絡，隔
    天起床後我打電話給對方，他說帳戶有什麼問題、資料核對
    不過，叫我去郵局幫他們處理，我去郵局才知道帳戶變成警
    示帳戶，沒辦法停掉也沒辦法換密碼，我馬上去派出所備案
    ，對方是用0000000000及兩支「8613」開頭很長的電話號碼
    跟我聯絡，他們一直打電話給我，跟我講很久，好像是在設
    法博取我的信任、分散我的注意力，我也是被害人，不知道
    帳戶是這樣騙的等語。
五、經查：
  (一)上開帳戶係被告關正啟向基隆信義郵局申請開立，被告於99
    年12月23日下午4 時許，在基隆火車站旁之萊爾富便利商店
    ，將上開帳戶之提款卡交給真實姓名年籍不詳之男子，另在
    電話中告知對方提款密碼，嗣有張家鳴、陳志暘分別遭不詳
    詐騙集團成員以前述手法電話詐騙而陷於錯誤，依循對方指
    示，操作自動櫃員機轉帳前述金額至上開帳戶內，其中張家
    鳴轉入之金額旋遭提領一空等情，有被告之自白供述、被害
    人張家鳴及陳志暘之指述、郵政自動櫃員機交易明細表2 紙
    、中華郵政股份有限公司基隆郵局100 年1 月13日函及所附
    上開帳戶之郵政存簿儲金立帳申請書、未印摺交易詳情各1
    份、內政部警政署反詐騙諮詢專線紀錄表、反詐騙案件紀錄
    表各1 紙、高雄市政府警察局楠梓分局楠梓派出所及彰化縣
    警察局彰化分局泰和派出所受理詐騙帳戶通報警示簡便格式
    表、受理刑事案件報案三聯單各1 紙等證據在卷可憑。然此
    等客觀事實，僅足以證明「對張家鳴、陳志暘犯詐欺取財罪
    之詐騙集團成員，持有被告所有之上開帳戶提款卡，並從被
    告口中得知提款密碼」、「上開帳戶確遭詐騙集團利用作為
    詐欺取財所得贓款之入帳帳戶」，尚無法據以推論「被告於
    提供上開帳戶之提款卡及密碼予他人時，必有容任他人利用
    上開帳戶詐欺取財而幫助犯罪之故意」。
  (二)依本院職權調取之被告全戶戶籍資料查詢結果，被告之父親
    關志立、母親呂碧玉係於78年11月29日離婚，並約定當時尚
    未成年之被告之權利、義務由關志立行使、負擔，而關志立
    業於100 年3 月21日死亡（100 年度基簡字第1053號卷【下
    稱基簡卷】第5 至6 頁），足見被告所述成長於單親家庭，
    須協助負擔家計，父親罹患重病導致家庭經濟困窘等情無訛
    ；根據檢察官於偵查中調取之0000000000、0000000000號行
    動電話雙向通聯紀錄，可知「0000000000」為被告使用之行
    動電話號碼，而被告確曾於99年12月23日9 時6 分、10時19
    分、13時3 分、13時17分、14時44分、15時45分、15時57分
    、16時2 分、16時5 分、18時48分、20時39分、21時38分、
    22時51分及99年12月24日12時33分，先後14次撥打其所述「
    0000000000」號行動電話，通話時間自1 秒至59秒不等，又
    於與上開撥出電話時間密切接近之99年12月23日9 時16分、
    9 時17分、9 時26分、10時21分、12時47分、13時9 分、13
    時56分、15時31分、15時48分、16時5 分、16時16分、18時
    14分、18時51分、20時40分、20時44分、21時40分、22時41
    分、22時45分及99年12月24日11時12分、12時53分，頻繁接
    獲其所述「8613」開頭之電話號碼來電，通話時間大多在10
    0 秒以上，最長達517 秒，其中於99年12月23日15時45分至
    16時16分期間與上開電話號碼通話時，被告所持行動電話之
    基地台位置幾乎均在緊鄰基隆火車站之「基隆市○○路15號
    4 樓」（100 年度交查字第165 號卷【下稱交查卷】第5 至
    25頁），此亦與被告所辯電話聯絡求職事宜之情節尚稱吻合
    ；再觀諸臺灣板橋地方法院檢察署100 年度偵字第7869號不
    起訴處分書及臺灣桃園地方法院檢察署100 年度偵字第1996
    3 號不起訴處分書所述偵查結果，上開「0000000000」號行
    動電話之申請名義人為「林根苗」，實際上應係真實姓名年
    籍不詳之某詐騙集團成員，於99年12月16日前某日，假冒林
    根苗之名義向亞太電信股份有限公司申辦取得，該詐騙集團
    成員並於99年12月16日在報紙上刊登一則徵求司機之廣告，
    廣告中則記載上開電話號碼供求職者撥打聯絡，嗣有亟欲求
    職之蔡木榮閱報後，撥打上開電話號碼應徵司機工作，自稱
    「小邱」之該詐騙集團男性成員即在電話中以載小姐工作需
    求為由，要求蔡木榮交付金融機構帳戶之提款卡，致蔡木榮
    陷於錯誤，於99年12月21日，在桃園火車站對面之全家便利
    商店，將提款卡交給「小邱」指派前往之人，該詐騙集團成
    員取得蔡木榮個人帳戶使用權後，便將之作為詐欺取財所得
    贓款之入帳帳戶，先後以電話聯絡王鈺雯、朱怡安，以「網
    路購物錯誤設定為分期付款，須操作自動櫃員機取消設定」
    等說詞詐騙二人，使二人均陷於錯誤，分別依指示匯款至蔡
    木榮帳戶內（基簡卷第7 至9 、31至33頁），則本件無論被
    告所述看報紙廣告求職之時間、主動撥打聯絡之電話號碼、
    電話中對方自述稱呼（被告於警詢、偵查中均提及係與「邱
    先生」電話聯絡，見100 年度偵字第1318號卷【下稱偵查卷
    】第5 頁、交查卷第41頁）、對方所述工作性質與內容、約
    定交付提款卡之方式及場所、詐騙集團成員取得帳戶使用權
    後電話詐騙民眾之手法，概與蔡木榮之案例極為近似甚至雷
    同；儘管被告未能提出記載0000000000號行動電話之自由時
    報徵才廣告，依照臺灣板橋地方法院檢察署100 年度偵字第
    7869號不起訴處分書認定之事實，上開行動電話號碼的確出
    現在99年12月間某日之某報紙廣告上，被告既於99年12月間
    反覆撥打上開行動電話號碼，自難排除其曾在某份自由時報
    上看到記載上開行動電話號碼之徵才廣告，僅因歷時久遠、
    對廣告之日期及文字編排印象不深，故未能於事後尋得該份
    報紙之可能性，不能據此為對被告不利之認定；綜核以上事
    證，堪認被告容有可能係因家庭狀況欠佳、急需工作，於看
    報紙廣告求職時，遭騙取蔡木榮提款卡之同一詐騙集團成員
    ，以相同手法哄騙、遊說，一時失去戒心，始交付上開帳戶
    之提款卡並告知密碼，而使上開帳戶落入該詐騙集團之掌控
    ，得以成為詐欺取財贓款之入帳帳戶，被告有關求職遭騙走
    提款卡之辯解，應非子虛，可以採信。
  (三)儘管99年12月間之自由時報就業商機分類廣告版右上角，已
    加註「應徵工作，切勿交付金融帳戶金融卡、印章、存摺及
    密碼」等警語（基簡卷第30頁背面被告提出之99年12月23日
    報紙影本參照），檢察官並於論告時執此主張被告已獲提醒
    （本院卷第36頁），然被告始終否認於閱報求職時有看到上
    開警語（交查卷第41頁、本院卷第36頁），事實上以上開警
    語所在位置、字體大小，能否吸引閱報求職者之注意力，於
    瀏覽各徵才廣告所列工作內容、待遇條件之餘留下深刻印象
    ，亦非無疑，況上開警語僅建議閱報求職者「切勿交付金融
    帳戶提款卡…及密碼」，並未進一步提到交付提款卡及密碼
    ，可能導致自己金融帳戶遭詐騙集團利用、涉嫌幫助他人詐
    欺取財等嚴重後果，縱使被告於閱報時曾經閱讀上開警語，
    仍難遽認其可藉此獲知詐騙集團向求職者索取提款卡及密碼
    之目的在取得帳戶使用權，以向不特定民眾詐欺取財，是亦
    不足據此推論被告必有幫助他人犯詐欺取財罪之故意。
  (四)檢察官固又以本判決理由欄三、(1)(2)(3)(4)所陳理由，以及「
    被告所稱8613開頭之電話號碼是中國大陸的手機號碼，顯示
    對方顯非臺灣之工作機關或機構，且上開回撥顯示的方式與
    一般國內手機所顯示方式完全不同」等語，主張被告有幫助
    詐欺取財之未必故意。惟按刑法上幫助之行為，須有幫助他
    人犯罪之意思，如無此種故意，基於其他原因，以助成他人
    犯罪之結果，尚難以幫助論；且刑法關於犯罪之故意，係採
    希望主義，不但直接故意，須犯人對於構成犯罪之事實具備
    明知及有意使其發生之兩個要件，即間接故意，亦須犯人對
    於構成犯罪之事實預見其發生，且其發生不違背犯人本意始
    成立（最高法院20年上字第1022號、22年上字第4229號判例
    意旨參照）。提供自己帳戶予他人之原因非一，蓄意犯罪者
    固然不少，因被騙、遺失而成為被害人之情形，亦所在多有
    ，非必然出於幫助他人實施犯罪之故意，是提供帳戶之人是
    否成立犯罪，自應依證據證明之。而一般人對於社會事物之
    警覺性或風險評估，常因人而異，且與受教育程度、從事之
    職業、心智是否成熟，並無必然之關連，此觀諸詐騙集團之
    詐騙手法，屢經政府大力宣導及媒體大幅報導，卻仍常見高
    級知識分子受騙，即可明瞭！況近來因人頭帳戶取得困難，
    詐騙集團成員為取得人頭帳戶，或以高價收購，或以詐騙方
    式取得，欺罔方式必係千變萬化，且有一套演練純熟、頗具
    說服力之說詞，手法更日趨細膩，若一般人不免因詐騙集團
    成員言語相誘而陷於錯誤，採行他人眼中不可思議之處置方
    式（即貿然交付鉅額財物），則金融機構帳戶之持有人因相
    同原因陷於錯誤、交付存摺及提款卡，洵屬可能！自不能以
    吾等客觀常人智識經驗、甚至從事犯罪偵查工作者之智識經
    驗為基準，遽予推論個案行為人必具相同警覺程度，而「對
    構成犯罪之事實必有預見」。本件被告看報紙廣告撥打電話
    應徵工作，經素不相識之人趁機以上述說詞要求其交付提款
    卡、告知密碼，未多加質問或察覺此間異狀，即予提供，似
    不合理。然被告對詐騙集團日新月異、詭譎多變之犯罪手法
    之辨識能力是否高於或等同於「一般常人」？未據檢察官舉
    證證明或提出相當之論述。況被告於偵查中即供稱「邱先生
    」提供之工作內容為載酒店小姐上、下班（交查卷第41頁）
    ，該等工作本有可能涉及妨害風化犯罪，相關從業人員行事
    隱晦，來電號碼有異、來自境外甚至隱藏不顯示，自不足為
    奇，難謂必令被告起疑。而縱使被告主觀上認定對方係從事
    不法行業，其未曾承認行為時知悉對方為詐騙集團成員，索
    取提款卡及密碼之目的在向他人詐欺取財，是亦不能遽論被
    告有「幫助詐欺取財」之認識。再者，現今社會謀職不易，
    求職者為謀得工作，往往須順應潛在雇主之各種要求，被告
    行為時既已失業多時，家庭經濟復因父親病情惡化而陷入困
    境，其心存儘快獲得錄用、獲得收入以貼補家用之壓力，有
    求於提供應徵機會之潛在雇主，處在權力不對等之情境，受
    詐騙集團成員之花言巧語迷惑而失去平日應具備之判斷力，
    未及深入思考其中利弊得失，即順應潛在雇主之要求，交付
    已申辦多年、但當時幾無存款（因而在主觀上認為不致受騙
    造成自己財產損害，可以放心交付；而遇事優先考慮自己利
    害乃人性之常，不能謂有此心態便等同於對他人利害「不在
    意」或「無所謂」）之上開帳戶提款卡並將密碼告知對方，
    致遭詐騙集團利用，實與經驗法則無違。又被告已經說明99
    年12月24日前往郵局是因邱先生表示帳戶有問題、資料核對
    不過，要求伊去郵局處理，核與上開行動電話雙向通聯紀錄
    顯示「被告曾於99年12月24日11、12時許與對方通話3 次」
    ，上開中華郵政股份有限公司基隆郵局函及所附上開帳戶之
    未印摺交易詳情顯示「被害人陳志暘匯入27,999元後，上開
    帳戶即無任何提款紀錄，實際結存28,990元，可用結存僅99
    1 元，足見上開帳戶於被害人陳志暘匯款後已及時設定警示
    ，詐騙集團成員無法領出被害人陳志暘匯入之款項」等事實
    吻合，被告所辯並非無稽，則其應係受到該詐騙集團成員勸
    誘，以為應徵工作條件尚未滿足，而不明就裡地前往郵局，
    思以更換存簿之方式排除上開帳戶之問題，既仍處於受矇騙
    之狀態下，被告當然無意阻止他人使用上開帳戶，甚至希望
    他人可以恢復使用上開帳戶，豈會同時辦理密碼變更？是檢
    察官基於上述情事，即認被告可預見或認識系爭帳戶將遭詐
    騙集團利用，有幫助詐欺取財之未必故意，容有未恰。
  (五)末按，以一個正常理性人來說，如有意提供自己帳戶任令詐
    騙集團使用，當知此舉將使詐騙集團得以隱身幕後，享受鉅
    額不法暴利，自己卻將承受信用破產、同時遭檢警追查而負
    擔刑責、遭被害人求償而背負龐大債務之三重風險，必係需
    錢孔急、借貸無門，則豈有不於交付帳戶資料時當場索取相
    當對價，甘願無償提供之理？本件卷內卻無任何積極證據足
    證被告因交付提款卡而獲有對價，就此等不合情理之事，則
    未見檢察官有何說明。又如被告係有償提供上開帳戶予詐騙
    集團利用，衡情應已銀貨兩訖，除非帳戶發生問題須被告協
    助解決，或事先商定由詐騙集團成員於得手後通知被告報警
    、掛失以圖卸責，雙方殊無再行電話聯絡之必要，然被告於
    99年12月23日下午交付提款卡後，於同日晚上、翌（24）日
    上午及下午，又頻繁接獲對方來電，一再去電與對方聯絡，
    且被告未於詐騙集團犯案得手後立即辦理補發提款卡、更換
    印鑑、報警或掛失之手續，由此更足徵被告並非將上開帳戶
    出售或出租予詐騙集團，前述經過之合理解釋乃：使用0000
    000000號行動電話之人所屬詐騙集團，藉「應徵工作需要」
    之名義騙取上開帳戶提款卡及密碼，並因顧慮被告可能察覺
    異狀掛失帳戶或報警處理，於詐騙被害人張家鳴、陳志暘匯
    款之約略同時，又一再以電話對被告虛與委蛇，鬆弛被告之
    戒心並拖延時間，隨即利用上開帳戶存提贓款，但發現無法
    領出被害人陳志暘匯入之款項，遂抱持姑且一試之心態，去
    電哄騙被告出面解決（如無法解決，亦係被告一人為警查獲
    ），被告則係因關切應徵工作進度，始不斷去電詢問，並敢
    依對方指示前往郵局欲排除上開帳戶之問題（否則被告豈敢
    貿然出面？），益證被告交付提款卡及告知密碼時，並無幫
    助詐欺取財之故意，詐騙集團成員利用上開帳戶從事詐欺取
    財犯罪，衡情難謂不違背被告之本意！綜上說明，檢察官無
    非是在被告否認犯罪之情況下，忽略偵查中已顯現之上開行
    動電話通聯紀錄、上開帳戶未印摺交易詳情等可能有利於被
    告之證據，立於「一般常人」甚至「從事犯罪偵查工作者」
    之角度，僅以間接推論之方式，謂被告所辯均不可採信，並
    進一步認定被告具有幫助詐欺之不確定故意，其主張洵非足
    取，要難採為對被告不利事實之認定。
六、綜上各節所述，被告所有之上開帳戶固遭詐騙集團利用作為
    詐欺取財所得贓款之入帳帳戶，然被告之所以交付提款卡、
    告知密碼，確有可能係因求職受騙之緣故，難認其對於系爭
    帳戶將成為行騙工具之事實有所認識，則被告有無提供系爭
    帳戶供他人為詐欺取財使用之故意，顯有合理之懷疑存在。
    檢察官所舉之證據，尚無法證明被告確有幫助詐欺取財之故
    意，且本院綜合檢察官提出及卷內所有直接、間接證據，認
    為未能達到令通常一般之人均不致有所懷疑，而得確信被告
    有幫助詐欺取財犯行之程度。此外，復查無其他積極之證據
    ，足證被告有檢察官所指犯行，揆諸前揭法律規定及判例意
    旨，被告犯罪自屬不能證明，應諭知無罪之判決。
七、按法院審理之結果，認為不能證明被告犯罪，而為無罪之諭
    知，即無刑事訴訟法第154 條第2 項所謂「應依證據認定」
    之犯罪事實之存在。因此，同法第308 條前段規定，無罪之
    判決書只須記載主文及理由。而其理由之論敘，僅須與卷存
    證據資料相符，且與經驗法則、論理法則無違即可，所使用
    之證據亦不以具有證據能力者為限，即使不具證據能力之傳
    聞證據，亦非不得資為彈劾證據使用。故無罪之判決書，就
    傳聞證據是否例外具有證據能力，本無須於理由內論敘說明
    （最高法院100 年度台上字第2980號判決意旨參照）。本件
    經本院審理之結果，既認為不能證明被告犯罪，而為無罪之
    諭知，揆諸前揭說明，無須於理由內就各項證據有無證據能
    力為論敘，附此指明。
八、據上論斷，應依刑事訴訟法第452 條、第301 條第1 項，判
    決如主文。
本案經檢察官黃佳權到庭執行職務。
中    華    民    國   100    年    12    月    27    日
                  刑事第二庭  審判長法  官  王福康
                                    法  官  高偉文
                                    法  官  羅貞元
以上正本證明與原本無異。
如不服本判決應於收受送達後10日內向本院提出上訴書狀，並應
敘述具體理由；其未敘述上訴理由者，應於上訴期間屆滿後20日
內向本院補提理由書(均須按他造當事人之人數附繕本)「切勿逕
送上級法院」。
中    華    民    國   100    年    12    月    27    日
                                    書記官  陳永祥